臺灣臺中地方法院行政訴訟判決
111年度交字第108號
原      告  賴天仁  
被      告  臺中市交通事件裁決處
                      設臺中市○○區○○○路00號
代  表  人  黃士哲    住同上
訴訟代理人  黃曉妍律師
上列當事人間交通裁決事件，原告不服被告民國111年3月4日中
市裁字第68-GEH104408號裁決書，提起行政訴訟，本院判決如下
：
    主  文
原告之訴駁回。
訴訟費用新臺幣參佰元由原告負擔。
    事實及理由
一、程序事項：
　　按行政訴訟法第237條之7規定，交通裁決事件之裁判，得不
    經言詞辯論為之。本件屬交通裁決事件，依兩造所述各節及
    卷內資料其事證已臻明確，本院認無經言詞辯論之必要，爰
    不經言詞辯論而為判決。
二、事實概要：
　　訴外人劉穎臻所有號牌BCB-8657號自用小客車(下稱系爭車
    輛），於民國111年1月11日18時32分許，行經臺中市北屯區
    松竹路與北屯路口，因「一、在多車道左轉彎，不先駛入內
    側車道。二、違反處罰條例之行為，拒絕停車接受稽查而逃
    逸」之違規行為，為臺中市政府警察局第五分局（下稱舉發
    機關）員警認定該車違反道路交通管理處罰條例第48條第1
    項第4款、第60條第1項之規定，逕行對車主掣開第GEH10440
    8號舉發違反道路交通管理事件通知單。車主於到案期限前
    檢具事證及應歸責人相關資料，向被告告知應歸責人即原告
    賴天仁，被告續於111年3月4日以中市裁字第68-GEH104408
    號裁決書（下稱原處分），依道路交通管理處罰條例第48條
    第1項第4款、第60條第1項、第63條第1項第1款及「違反道
    路交通管理事件統一裁罰基準表」之規定，按期限內到案之
    基準，裁處原告第1階段罰鍰新臺幣（下同）20,600元，記
    違規點數1點並吊扣汽車駕駛執照6個月。
三、原告主張略以：
　  因松竹路轉北屯路車輛眾多，原告左轉前才發現劃分的二車
    道為直走道，導致駕駛無法分辨，接近路口時原告已無法匯
    入左轉道。原告違規事項僅為無法匯入左轉道，轉彎速度緩
    慢，駕駛視線直視前方時，警員站在近松安派出所側轉的人
    行道上，距離遠人像小，指揮棒、哨聲如同一般交通尖峰時
    間催促車輛儘速通過的狀況一般，並無明顯攔查動作指引原
    告，原告僅是遵守員警指揮，卻被誤判逃逸。罰單照片中員
    警伸手持指揮棒指揮交通，從何看出攔查原告?原告及車主
    （副駕）皆沒有聽到或看到員警明顯攔查動作等語。並聲明
    ：原處分撤銷。
四、被告答辯略以：
    松竹路係一多車道道路，並有左轉專用車道、兩條直行專用
    車道及得直行及右轉之外側車道，共四線車道。原告行駛於
    松竹路欲左轉進入北屯路，本應先駛入內側車道，卻違反標
    線之指示。原告先有「多車道左轉彎，不先駛入內側車道」
    之違規行為，後為舉發員警並於現場走入北屯路車道施行攔
    查，並以手揮指揮棒、吹響警哨數次指示、提醒原告靠邊接
    受稽查，員警攔查當下與系爭車輛間並無其他車輛、物體遮
    蔽視野，無環境噪音掩蓋警哨聲，況且當時車流順暢並無阻
    塞，客觀上並無使一般他用路人不能知悉舉發員警攔查指示
    或誤為疏散交通車潮。原告既主張無法知曉舉發員警之攔查
    指示，應對此提出相應之事證佐證等語。並聲明：原告之訴
    駁回。
五、本院之判斷：
(一)按「汽車駕駛人，駕駛汽車有違反本條例之行為，經交通勤
    務警察或依法令執行交通稽查任務人員制止時，不聽制止或
    拒絕停車接受稽查而逃逸者，除按各該條規定處罰外，處新
    臺幣1萬元以上3萬元以下罰鍰，並吊扣其駕駛執照6個月；
    汽車駕駛人於5年內違反本項規定2次以上者，處新臺幣3萬
    元罰鍰，並吊扣其駕駛執照1年。」為道路交通管理處罰條
    例第60條第1項所明定。又依違反道路交通管理事件統一裁
    罰基準表之規定，汽車駕駛人，駕駛汽車有違反本條例之行
    為，經交通勤務警察或依法令執行交通稽查任務人員制止時
    ，不聽制止或拒絕停車接受稽查而逃逸，期限內繳納罰鍰或
    到案聽候裁決者，統一裁罰基準20,000元。
(二)經查，本院勘驗調查舉發機關提供之採證光碟，製成勘驗筆
    錄附卷為證（見本院卷第117頁），勘驗結果為：員警密錄
    器影像畫面時間2022/01/11 18：31：33時，舉發員警位於
    臺中市北屯區松竹路與北屯路口，舊社公園處執行勤務，18
    ：31：34時，號牌BCB-8657號自用小客車(下稱系爭車輛)行
    駛於松竹路往西方向內側直行專用車道，並超越松竹路往西
    方向左轉專用道之車輛，前行至交岔路口，18：31：58時，
    系爭車輛自松竹路往西方向左轉進入北屯路往南方向，18：
    31：59時，舉發員警走入北屯路往南方向外側車道，手持指
    揮棒指向系爭車輛，並持續對系爭車輛吹哨示意停車，畫面
    顯示當時員警與系爭車輛間並無任何人、車或物品遮蔽，系
    爭車輛左轉北屯路往南方向後未停車即駛離現場。
(三)依上開勘驗結果可知，於上開時、地，原告駕駛系爭車輛沿
    臺中市北屯區松竹路往西方向行駛，準備左轉至北屯路時，
    在多車道未先駛入內側車道即直接左轉，適為員警當場所見
    ，立即面對系爭車輛鳴笛並輔以指揮棒示意停車，系爭車輛
    左轉後未聽從員警指示，直接駛離現場等情。由此可知，倘
    車輛沿松竹路往西方向欲左轉北屯路，應先駛入最內側之左
    轉專用車道，再依號誌指示左轉，然系爭車輛卻未先駛入內
    側左轉專用車道，直接由左轉專用道之右側車道直接左轉北
    屯路，已違反道路交通管理處罰條例第48條第1項第4款「在
    多車道左轉彎，不先駛入內側車道」之規定，亦為原告
　　所不爭執，應可認定。
(四)原告雖主張警員站在近松安派出所側轉的人行道上，距離遠
    人像小，指揮棒、哨聲如同一般交通尖峰時間催促車輛儘速
    通過的狀況一般，並無明顯攔查動作指引原告云云。然舉發
    員警站立於面對系爭車輛之位置，北屯路往南方向外側車道
    對著系爭車輛吹哨並且揮動指揮棒，況當時原告與員警間並
    無任何人、車或物品阻擋，原告並無不能注意員警正對其進
    行攔查，倘如原告所稱無法判別是否對其攔查，對於當時員
    警攔查存有疑慮之情況下，何不先行停車確認，反而直接駛
    離現場，原告上開主張，應不足採信。故原告不顧員警吹哨
    並以指揮棒示意停車，仍繼續往前行駛之行為，其舉止已違
    反道路交通管理處罰條例第60條第1項「違反處罰條例之行
    為，拒絕停車接受稽查而逃逸」之規定。被告對原告所為之
    原處分，洵屬有據。
六、綜上所述，原告違規事證明確，被告依法所為原處分並無違
    誤，原告訴請撤銷，為無理由，應予駁回。
七、本件第一審裁判費為300元，應由原告負擔，爰確定第一審
    訴訟費用額如主文第2項所示。
據上論結，本件原告之訴為無理由，依行政訴訟法第237條之7、
第98條第1項前段、第237條之8第1項，判決如主文。
中　　華　　民　　國　 111　　年　　9　　月　　13　　日
　　　　　　　　　行政訴訟庭　法　官  吳俊螢　
上為正本係照原本作成。
如不服本判決，應於送達後20日內，向本院提出上訴狀，其未表
明上訴理由者，應於提出上訴後20日內向本院補提理由書（均須
按他造人數附繕本）。上訴理由應表明關於原判決所違背之法令
及其具體內容，或依訴訟資料可認為原判決有違背法令之具體事
實。
中　　華　　民　　國　 111　　年　　9　　月　  14  　日
                               書記官  王素珍